臺灣板橋地方法院刑事判決　　　　　　　　　　　　　九十一年度易字第五六四號
　　公　訴　人　臺灣板橋地方法院檢察署檢察官
　　被　　　告　甲○○
右列被告因妨害自由等案件，經檢察官提起公訴（九十一年度偵字第一六三二號），
本院判決如左：
    主  文
甲○○損壞他人之桌、椅、碗、盤，足以生損害於他人，處有期徒刑貳月，如易科罰
金，以佰元折算壹日。
    事  實
一、甲○○有妨害自由、公共危險等前科，其曾於民國八十九年間，因妨害公務經本
    院判處拘役五十九日，並於九十年五月三十日執行完畢（於本件未構成累犯）。
    因甲○○與乙○○宿有糾紛，九十一年一月五日十七時三十分許，甲○○欲至臺
    北縣三重市○○街其三哥住處借錢，於經過同街十七之二號乙○○所經營之豆花
    店前時，因思及過去仇怨，竟起意砸毀乙○○店內之桌椅、碗盤等物品，足以生
    損害於乙○○，而向乙○○嚇稱「如再開門營業，要再砸店，如提起告訴，也會
    再來砸店」等語，致使乙○○心生畏懼，而生危害於安全。嗣於同日十八時許，
    經乙○○報警在上址當場查獲甲○○。
二、案經被害人乙○○訴由臺北縣政府警察局三重分局報請臺灣板橋地方法院檢察署
    檢察官偵查起訴。
    理  由
一、訊據被告甲○○固坦承於上開時地毀損告訴人乙○○所經營之豆花店內桌椅、碗
    盤等物品，惟矢口否認有何恐嚇之犯行，辯稱：伊當時並無恐嚇告訴人，且係告
    訴人曾於九十年六月間持扁鑽欲刺伊，伊始會動手毀損店內物品等語。經查：右
    揭事實，除據告訴人指訴綦詳，並有現場照片九幀在卷，足證被告毀損告訴人之
    物犯行明確。又被告係現行犯為警當場逮捕，此據證人即臺北縣政府警察局三重
    分局永福派出所員警李林芳證稱：我是前往處理現場之員警，我到場時見到被告
    腳踢破碎的碗，且聽見被告向告訴人叫囂說「如再開門營業，要再砸店，如提起
    告訴，也會再來砸店」，現場地上均係被告所砸壞之東西，被告雖有喝酒，但神
    智仍甚清楚等語（見臺灣板橋地方法院檢察署九十一年二月一日訊問筆錄），核
    與告訴人所述情節及前開卷附之現場照片相符，自不容被告空言飾卸。綜上事證
    明確，被告犯行堪以認定，應依法論處。
二、核被告所為係犯刑法第三百五十四條毀損罪及同法第三百零五條之恐嚇罪。被告
    以砸告訴人店內物品為手段，並附以言詞恐嚇告訴人不得再營業，其所犯上開二
    罪間，有方法目的之牽連關係，應依刑法第五十五條後段之規定，從一重之毀損
    罪處斷。爰審酌被有妨害自由、公共危險等前科，並曾於八十九年間，因妨害公
    務經本院判處拘役五十九日，並於九十年五月三十日執行完畢，有臺灣高等法院
    被告全國前案紀錄表在卷可稽，雖未構成累犯，但顯見其不知自惕；又被告本次
    犯行係因飲酒後一時不能克制情緒所犯，惟犯後未賠償告訴人所受損失，並衡以
    被告犯罪手段、所生危害等一切情狀，量處如主文所示之刑，並諭知如易科罰金
    之折算標準。
據上論斷，應依刑事訴訟法第二百九十九條第一項前段，刑法第三百零五條、第三百
五十四條、第五十五條、第四十一條第一項前段，罰金罰鍰提高標準條例第一條前段
、第二條，判決如主文。
本案經檢察官孫治平到庭執行職務。
中      華      民      國    九十一    年      七      月    二十六    日
                                  臺灣板橋地方法院刑事第六庭
                                          法  官  林漢強
右正本證明與原本無異。
如不服本判決，應於判決送達後十日內，向本院提出上訴狀。
                                          書記官  黃大千
中      華      民      國    九十一    年      七      月    二十六    日
附錄本件論罪科刑所用法條：
刑法第三百五十四條
毀棄、損壞前二條以外之他人之物或令致不堪用，足以生損害於公眾或他人者，處二
年以下有期徒刑、拘役或五百元以下罰金。
刑法第三百零五條
以加害生命、身體、自由、名譽、財產之事，恐嚇他人致生危害於安全者，處二年以
下有期徒刑、拘役或三百元以下罰金。
